臺灣高雄地方法院刑事判決
111年度金訴字第312號
公  訴  人  臺灣高雄地方檢察署檢察官
被      告  謝汯凱



上列被告因詐欺等案件，經檢察官提起公訴（110年度偵字第132
93號、110年度偵字第15883號、110年度偵字第17240號、110年
度偵字第23701號、110年度偵字第24971號），本院就附表編號2
部分判決如下：
    主  文
本件被訴如附表編號2所示部分免訴。
    理  由
一、公訴意旨略以：被告謝汯凱明知其並無手機可資出售，亦無
    履約之真意，竟意圖為自己不法之所有，基於詐欺取財及掩
    飾、隱匿詐欺取財犯罪所得去向之犯意，在高雄市苓雅區，
    使用網際網路以通訊軟體LINE暱稱「H」登入LINE「手機」
    群組，並於附表編號2所示施用詐術時間，公開刊登欲販賣
    手機商品之不實訊息云云而對公眾散布，致附表編號2所示
    告訴人藍○暉與其聯絡，因而陷於錯誤而向其購買商品，並
    依被告指示於附表編號2所示之匯款時間，轉帳如附表編號2
    所示金額至附表編號2所示之人頭帳戶內，再由被告指示不
    知情之彭○証將款項依其指示轉匯，而以此方式製造金流斷
    點，掩飾、隱匿詐欺犯罪所得之去向及所在。嗣因附表編號
    2所示告訴人藍○暉遲未收得所購買之商品，經報警處理，始
    悉受騙。因認被告此部分所為，涉犯刑法第339條之4第1項
    第3款之以網際網路對公眾散布而犯詐欺取財罪及洗錢防制
    法第14條第1項之一般洗錢罪嫌等語。
二、按案件曾經判決確定者，應諭知免訴之判決，刑事訴訟法第
    302條第1款定有明文。又刑事訴訟法第302條第1款規定「案
    件曾經判決確定者，應諭知免訴之判決」，係被告於同一案
    件，前經法院為實體上之確定判決，自不能更為有罪或無罪
    之實體上裁判，此乃訴訟法上之一事不再理原則，而實質上
    一罪或裁判上一罪，一部事實經判決確定者，效力當然及於
    全部，苟檢察官就他部事實重行起訴，法院自應諭知免訴判
    決（最高法院100年台上字第6561號判決、88年度台上字第3
    802號判決意旨參照）。
三、經查，被告於110年1月7日前某時許，以LINE暱稱「H」在LI
    NE「手機」群組內公開刊登欲出售IPHONE手機之不實資訊云
    云，致告訴人藍○暉陷於錯誤，於110年1月7日22時38分許，
    匯款新臺幣（下同）8,000元至被告指定之另案證人劉家揚
    之帳戶，及於同年月22日16時7分許，匯款10,000元至被告
    指定之證人彭○証之郵局帳號000000000000號帳戶，而詐欺
    告訴人藍○暉既遂之犯行，業經臺灣嘉義地方法院以110年度
    訴字第421號、第526號判決確定（下稱前案），有臺灣高等
    法院被告前案紀錄表及上開判決存卷可考，是前案與附表編
    號2所示犯罪事實既屬同一，本案附表編號2部分自應為前案
    確定判決效力所及，揆以前揭說明，爰不經言詞辯論，而就
    附表編號2部分為免訴之判決。
四、至被告其餘被訴如附表編號1、3至5所示部分犯行，由本院
    另行審結，附此敘明。
據上論斷，應依刑事訴訟法第302條第1款、第307條，判決如主
文。
本案經檢察官蕭琬頤提起公訴。
中　　華　　民　　國　　111 　年　　10　　月　　28　　日
                  刑事第十庭    審判長法　官  曾鈴媖
　　　　　　　　　                    法  官  吳俞玲
　　　　　　　　　                    法  官  林怡姿
以上正本證明與原本無異。
如不服本判決應於收受判決後20日內向本院提出上訴書狀，並應
敘述具體理由。其未敘述上訴理由者，應於上訴期間屆滿後20日
內向本院補提理由書(均須按他造當事人之人數附繕本)「切勿逕
送上級法院」。
中　　華　　民　　國　　111 　年　　10　　月　　28　　日
                                      書記官  徐美婷
附表
編號 被害人 被告施用詐術時間、詐術內容 被害人匯款時間、金額 (新臺幣)、匯入帳戶 被告取得詐欺款項方式 1 告訴人 吳○暉 謝汯凱於110年1月12日前某時許，以帳號「hhhh_2001y」在Instagram之限時動態公開刊登出售Iphone12手機資訊，經吳○暉透過友人介紹上開資訊後，再以Instagram加入好友後私訊聯繫買賣手機事宜，致吳○暉因而陷於錯誤，遂依謝汯凱指示匯款。  於110年1月12日20時34分許，在嘉義縣大林鎮，匯款1萬元至王文柔名下之中信銀行帳戶（帳號：000-000000000000） 謝汯凱指示不知情之王文柔於110年1月13日1時44分許，在高雄巨蛋統一超商領出3萬元後（其中包含告訴人吳○暉匯款之1萬元）當場交予謝汯凱。    於110年1月15日21時5分許，在嘉義市○區○○路○段000號匯款1萬6000元至彭○証名下之郵局帳戶（帳號：000-00000000000000） 謝汯凱指示不知情之彭○証於110年1月16日6時27分許，在高雄市三民區自立路統一超商領出1萬6000元後當場將上開款項交予謝汯凱。 2 告訴人 藍○暉  謝汯凱於110年1月7日前某時許，以LINE暱稱「H」在LINE「手機」群組內公開刊登出售Iphone手機資訊，經藍○暉看到上開資訊後，由謝汯凱與其聯繫買賣手機事宜，致藍○暉因而陷於錯誤，遂依謝汯凱指示匯款。 共計匯款1萬8000元，其中於110年1月22日16時7分許，匯款1萬元至彭○証名下之郵局帳戶（帳號：000-00000000000000） 謝汯潘○彤凱指示不知情之彭○証於110年1月22日19時47分許，匯款2萬5000元（其中包含告訴人藍○暉匯款之1萬元）至謝汯凱指定帳戶後領用。 3 告訴人 潘○彤 謝汯凱於110年1月間某日，以帳號「hhhh_2001y」在Instagram之限時動態公開刊登出售Iphone12手機資訊，經潘○彤看到上開資訊後，再以私訊聯繫買賣手機事宜及佯稱之假投資事宜，致潘○彤因而陷於錯誤，遂依謝汯凱指示匯款。 共計匯款2萬4000元，其中於110年2月1日10時58分許，匯款2萬元至郭雅婷名下之台新銀行帳戶（帳號：000-0000000000000000） 謝汯凱指示不知情之郭雅婷於110年2月1日16時30分許，在其位於高雄市三民區之住處使用網路銀行匯款2萬元至謝汯凱指定帳戶後領用。 4 黃憶馨 謝汯凱於110年2月26日16時24分許，以帳號「hhhh_2001y」在Instagram私訊黃憶馨聯繫買賣手機事宜，致黃憶馨因而陷於錯誤，遂依謝汯凱指示匯款。 於110年2月28日13時12分許，匯款3000元至翁琬婷名下之郵局銀行帳戶（帳號：000-0000000000000） 謝汯凱指示不知情之翁琬婷於110年2月28日18時20分許，在高雄市○○區○○○路000號高雄前金郵局領出3000元後到高雄市○○區○○○路00號統一超商將上開款項交予謝汯凱。    於110年3月7日12時36分許，匯款7000元至藍恭翔名下之中信銀行銀行帳戶（帳號：000-000000000000） 謝汯凱指示不知情之藍恭翔於110年3月7日15時34分許，在高雄市○○區○○路0號統一超商領出7000元後至高雄市鈞怡飯店前將上開款項交予謝汯凱。 5 告訴人陳○惠 謝汯凱於110年7月1日前某時許，以帳號「libra_000000000」在Instagram私訊陳○惠聯繫買賣手機事宜，致陳○惠因而陷於錯誤，遂依謝汯凱指示交付款項。 謝汯凱於110年7月21日22時27分許，在高雄市○○區○○街00號前，當場向其收取2萬7000元；再於110年7月27日23時58分許，在上開地點，收取3萬9000元。